【裁判字號】    98,訴,159
【裁判日期】    980206
【裁判案由】    毒品危害防制條例
【裁判全文】
臺灣臺中地方法院刑事判決               98年度訴字第159號
公  訴  人  台灣台中地方法院檢察署檢察官
被      告  甲○○
上列被告因毒品危害防制條例案件，經檢察官提起公訴（97年度
毒偵字第5985號），本院合議庭裁定由受命法官獨任進行簡式審
判程序，判決如下：
    主    文
甲○○施用第二級毒品，累犯，處有期徒刑肆月；又施用第一級
毒品，累犯，處有期徒刑捌月，扣案之第一級毒品海洛因壹包（
驗餘淨重0﹒0939公克）沒收銷燬之；應執行有期徒刑拾月，扣
案之第一級毒品海洛因壹包（驗餘淨重0﹒0939公克）沒收銷燬
之。
    犯罪事實
一、甲○○曾因施用毒品案件，經送觀察、勒戒後，認有繼續施
    用毒品之傾向，令入戒治處所強制戒治，於民國90年3月30
    日停止戒治，所餘戒治期間交付保護管束，至90年7月3日保
    護管束期滿執行完畢；之後復因毒品危害防制條例案件（自
    95年1月31日起至95年3月1日止連續施用第一級毒品海洛因
    二次），經本院95年度訴字第1740號判決判處有期徒刑八月
    ，於96年5月12日執行完畢。詎仍不知悔改，復基於施用第
    二級毒品之犯意，於97年11月25日16時許，在台中縣沙鹿鎮
    ○○街79號6樓之7居處，利用吸食器，施用第二級毒品甲基
    安非他命一次；另基於施用第一級毒品之犯意，於97年11月
    25日22時許，在上開居處，以注射針筒注入體內之方式，施
    用第一級毒品海洛因一次。嗣於97年11月26日14時50分許，
    為警在上開居處搜索查獲，並扣得其持有之第一級毒品海洛
    因一包（查獲時含袋重0﹒59公克，驗餘淨重0﹒0939公克）
    。
二、案經台中縣警察局清水分局報請台灣台中地方法院檢察署檢
    察官偵查起訴。
    理    由
一、本件被告甲○○所犯係死刑、無期徒刑、最輕本刑為三年以
    上有期徒刑以外之罪，其於準備程序中就被訴事實為有罪之
    陳述，經告知簡式審判程序之旨，並聽取公訴人及被告之意
    見後，本院合議庭認為適宜而裁定由受命法官獨任進行簡式
    審判程序，先予說明。
二、上揭犯罪事實，業據被告甲○○坦承不諱，並有第一級毒品
    海洛因一包（查獲時含袋重0﹒59公克，驗餘淨重0﹒0939公
    克，見卷附台中縣警察局清水分局扣押物品目錄表及行政院
    衛生署草屯療養院草療鑑字第0971200046號鑑定書）扣案，
    及台中縣警察局搜索筆錄、刑案現場照片、查獲毒品初驗報
    告在卷可稽。且被告於前開時地為警查獲，經採其尿液送驗
    結果，安非他命、甲基安非他命及嗎啡、可待因均呈陽性反
    應，復有真實姓名對照表及中山醫學大學附設醫院檢驗科藥
    物檢測中心尿液檢驗報告附卷足憑（按施用甲基安非他命者
    ，其尿液中之代謝物為甲基安非他命及安非他命，依現行濫
    用藥物尿液檢驗作業準則，其甲基安非他命濃度大於500ng/
    ml，且其代謝物安非他命濃度大於200ng/ml者，判定為甲基
    安非他命陽性反應。施用安非他命者，其尿液代謝物應為安
    非他命陽性反應，不會產生有甲基安非他命陽性反應。施用
    甲基安非他命者，其尿液代謝物會呈甲基安非他命及安非他
    命陽性反應；人體施用甲基安非他命後，在主要代謝物中未
    改變形態之甲基安非他命佔施用劑量達百分之43，而安非他
    命佔百分之5）。又被告曾因施用毒品案件，經送觀察、勒
    戒後，認有繼續施用毒品之傾向，令入戒治處所強制戒治，
    於90年3月30日停止戒治，所餘戒治期間交付保護管束，至
    90年7月3日保護管束期滿執行完畢；之後復因毒品危害防制
    條例案件（自95年1月31日起至95年3月1日止連續施用第一
    級毒品海洛因二次），經本院95年度訴字第1740號判決判處
    有期徒刑八月，於96年5月12日執行完畢等情，亦有台灣高
    等法院被告前案紀錄表、入出監資料在卷佐參。足徵被告之
    自白與事實相符，本件事證明確，被告犯行已堪認定。
三、核被告所為，係犯毒品危害防制條例第10條第2項之施用第
    二級毒品罪及同條第1項之施用第一級毒品罪。其持有第二
    級毒品及第一級毒品之低度行為，已分別為施用之高度行為
    所吸收，不另論罪。又被告曾因毒品危害防制條例案件，經
    本院95年度訴字第1740號判決判處有期徒刑八月，於96年5
    月12日執行完畢（見卷台灣高等法院被告前案紀錄表），五
    年以內故意再犯有期徒刑以上之施用第二級毒品罪及施用第
    一級毒品罪，均為累犯，應依刑法第47條第1項規定加重其
    刑。而其所犯上揭二罪，犯意各別，行為互殊，應予分論併
    科。爰審酌被告已有毒品危害防制條例前科，並曾經觀察勒
    戒、強制戒治，仍無視於國家對杜絕毒品犯罪之禁令，繼續
    施用毒品，顯不知悔改，施用毒品本身係屬自戕行為，危害
    施用者身心健康，具有成癮性、依賴性，對社會治安之影響
    非重，被告事後坦承上情，態度尚佳，及其犯罪動機、手段
    等一切情狀，處以如主文所示之刑，並定其應執行之刑。扣
    案之第一級毒品海洛因一包（驗餘淨重0﹒0939公克），應
    依毒品危害防制條例第18條第1項前段諭知沒收銷燬之。
據上論斷，應依刑事訴訟法第273條之1第1項、第299條第1項前
段，毒品危害防制條例第10條第1項、第2項、第18條第1項前段
，刑法第11條、第47條第1項、第51條第5款，判決如主文。
本案經檢察官陳雅瑩到庭執行職務。
中    華    民    國    98    年     2     月    6    日
                  刑事第二庭    法  官  鍾堯航
以上正本證明與原本無異。
如不服本判決應於收受判決後10日內向本院提出上訴書狀，並應
敘述具體理由；其未敘述上訴理由者，應於上訴期間屆滿後20日
內向本院補提理由書（均須按他造當事人之人數附繕本）「切勿
逕送上級法院」。
                                書記官  吳淑願
中    華    民    國    98    年     2     月    6    日
附錄論罪科刑法條
毒品危害防制條例第10條：
施用第一級毒品者，處六月以上五年以下有期徒刑。
施用第二級毒品者，處三年以下有期徒刑。


司法院資訊處製作；財團法人民間司法改革基金會備份。
